臺灣高等法院高雄分院刑事附帶民事訴訟判決
111年度附民字第82號
原      告  洪明宗


被      告  陳世昌
訴訟代理人  陳甲霖律師
上列被告因傷害案件（111年度上訴字第376號），經原告提起附
帶民事訴訟請求侵權行為損害賠償，本院判決如下：
    主  文
原告之訴駁回。
    事實及理由
一、原告主張：原告洪明宗（下稱原告）於民國109年5月2日下
    午3時許在高雄市大寮區琉球社區，經被告陳世昌（下稱被
    告）持塑膠椅及徒手毆打原告頭部及身體，並將原告摔倒壓
    制在地，致原告受有頭部外傷、前額裂傷、後枕裂傷、右顏
    面挫傷瘀腫、牙齒挫傷、下嘴唇內側挫擦傷、背部挫擦傷、
    右肘及右手挫擦傷、右膝挫擦傷等傷害，被告經臺灣高雄地
    方法院以110年度訴字第18號判決犯傷害罪，原告因被告犯
    罪受有損害，至今精神痛苦不已，被告皆未給付醫療費用，
    爰依侵權行為之法律關係，請求損害賠償。請求：㈠被告應
    給付原告新臺幣（下同）50萬元，及自刑事附帶民事訴訟起
    訴狀繕本送達翌日起至清償日止，按週年利率百分之5計算
    之利息。㈡訴訟費用由被告負擔。
二、被告則以：被告坦承傷害犯行，但否認有持塑膠椅毆打原告
    ，且原告亦未提出相關單據用以證明損害賠償之金額，如係
    請求精神慰撫金亦顯然過高；又本件自109年5月2日發生侵
    權行為事實起至原告提起本件刑事附帶民事訴訟，已逾2年
    而罹於請求權時效，茲提起時效抗辯，因而請求：㈠原告之
    訴駁回。㈡如有訴訟費用，由原告負擔。
三、按因犯罪而受損害之人，於刑事訴訟程序得附帶提起民事訴
    訟，對於被告及依民法負賠償責任之人，請求回復其損害；
    附帶民事訴訟之判決，應以刑事訴訟判決所認定之事實為據
    ，刑事訴訟法第487條第1項、第500條前段分別定有明文。
    本件原告主張被告於前揭時地有傷害原告一節，除被告有持
    塑膠椅毆打原告部分外，業經本院以111年度上訴字第376號
    刑事判決認定屬實，並對被告為科刑判決在案，有該刑事判
    決暨全部卷證可查，自堪信為真實。
四、次按因故意或過失，不法侵害他人之權利者，負損害賠償責
    任；又不法侵害他人之身體、健康、名譽、自由、信用、隱
    私、貞操，或不法侵害其他人格法益而情節重大者，被害人
    雖非財產上之損害，亦得請求賠償相當之金額，民法第184
    條第1項前段、第195條第1項前段分別定有明文。本件被告
    既有對原告為前述犯罪行為，堪認被告已不法侵害原告之身
    體權，則原告依侵權行為損害賠償請求權主張被告就此應負
    損害賠償責任，依法固屬有據。惟按因侵權行為所生之損害
    賠償請求權，自請求權人知有損害及賠償義務人時起，2年
    間不行使而消滅，自有侵權行為時起，逾10年者亦同，民法
    第197條第1項定有明文。經查，被告上開行為確已不法侵害
    原告之身體權，然因被告上開行為係發生於000年0月0日下
    午3時許，且原告於當時即已知悉上情，並於當日晚間10時
    前往高雄市政府警察局林園分局大寮分駐所報案並製作筆錄
    ，卻遲至2年後之111年5月25日始向本院刑事庭具狀提起附
    帶民事訴訟訴請賠償，此有原告之警詢筆錄及刑事附帶民事
    訴訟起訴狀在卷可查，故原告上開請求已罹於民法第197條
    第1項前段所定2年之消滅時效，且經被告以時效消滅為由抗
    辯並拒絕給付，原告自已不得請求賠償。
五、綜上，本件原告主張被告有前述不法侵害身體權之行為雖屬
    有據，惟因所指侵權行為已罹於請求權時效，並經被告據為
    抗辯，則原告依據侵權行為損害賠償請求權，請求被告前開
    給付，為無理由，應予駁回。又本件經核無訴訟費用，附此
    敘明。
據上論結，應依刑事訴訟法第502條第1項，判決如主文。
中　　華　　民　　國　　111 　年　　11　　月　　23　　日
                  刑事第七庭    審判長法  官  李璧君
                                      法  官  石家禎
                                      法  官  李東柏
以上正本證明與原本無異。
不得上訴。
中　　華　　民　　國　　111 　年　　11　　月　　23　　日
　　　　　　　　　　　　　　　　　　　書記官  王紀芸